【裁判字號】    90,訴,742
【裁判日期】    901130
【裁判案由】    確認債權存在
【裁判全文】
臺灣新竹地方法院民事判決  九十年度訴字第七四二號
    原      告  中國農民銀行股份有限公司
    法定代理人  乙○○
    訴訟代理人  甲○○
    被      告  万弘營造有限公司
    法定代理人  丙○○
右當事人間請求確認債權存在事件，本院判決如左：
    主      文
原告之訴駁回。
訴訟費用由原告負擔。
    事實及理由
一、原告主張：其執有對債務人林馥堂新台幣（下同）二百四十五萬元之債權憑證（
    台灣士林地方法院九十年度票字第二七號本票裁定），經囑託本院以九十年度執
    助字第二七六號清償票款事件強制執行，將林馥堂對被告公司之薪資債權在三分
    之一範圍內予以扣押，並逕行解送台灣台北地方法院玄股處理，然被告竟於接受
    執行命令後聲明異議，因原告為林馥堂之債權人，且持有執行名義，林馥堂對被
    告尚有一百萬元薪資債權存在，原告自有權限向被告直接請求給付，為此依據強
    制執行法第一百二十條第二項規定，訴請被告應給付一百萬元等情。並聲明：被
    告應給付原告一百萬元。
二、被告則以：兩造間並無任何債權債務關係，原告並無權利直接對被告提起給付之
    訴，且林馥堂原在被告公司擔任工地主任係屬兼任性質，被告於民國九十年一月
    至八月間共給付林馥堂七萬元之車馬費，而林馥堂已於九十年九月一日離職，對
    被告公司已無任何薪資債權可言，從而，原告之訴顯無理由。並聲明：原告之訴
    駁回。
三、經查，訴外人林馥堂積欠原告二百四十五萬元之票款及利息，本院民事執行處曾
    於九十年八月二十八日核發新院錦執曾字第二七六號執行命令，自九十年九月份
    起，將債務人林馥堂每月應領薪資，在三分之一範圍內予以扣押，禁止林馥堂向
    被告公司收取或為其他處分，並逕行解送台灣台北地方法院玄股，至林馥堂積欠
    原告之債務全部清償為止，而被告在九十年九月四日收受前述執行命令之事實，
    業據本院依職權調閱九十年度執助字第二七六號號民事執行卷宗，查明無誤，應
    堪信原告此部分之主張為真實。
四、原告雖主張林馥堂對被告有一百萬元薪資債權存在，然為被告所否認，並提出林
    馥堂出具已領迄車馬費之收據及離職書各一紙為證，本院依原告聲請傳喚證人林
    馥堂到庭，林馥堂證稱，之前在被告公司擔任工地主任，因領有工地主任技師執
    照，為顧問之性質，沒有實際業務，被告每月會給付他五、六千元，然他已於九
    十年八月三十一日離職等情，核與被告所提證物記載之內容大致相符，難以作為
    有利於原告之認定。按當事人主張有利於己之事實者，就其事實有舉證之責任，
    民事訴訟法第二百七十七條前段定有明文，因原告所提之證據方法不利於其主張
    之事實，復未能提出其他證據舉證以實其說，原告前述主張即難認為真實。
五、綜上所述，原告並未能證明林馥堂對被告有一百萬元之薪資債權存在，從而，原
    告訴請被告給付原告一百萬元，即屬無據，應予駁回。
六、本案判決之基礎已臻明確，兩造其餘攻擊防禦方法及舉證，核與判決無影響，爰
    不另一一論述，併此敘明。
七、訴訟費用負擔之依據：民事訴訟法第七十八條。
中      華      民      國    九十      年     十一     月    三十     日
                                  臺灣新竹地方法院民事第二庭
~B法      官  雷雅雯
右為正本係照原本作成。
如對本判決上訴，須於判決送達後廿日內向本院提出上訴狀。
~B法院書記官  洪儷容
中      華      民      國    九十      年     十一     月    三十     日


司法院資訊處製作；財團法人民間司法改革基金會備份。
